臺灣高等法院臺南分院刑事判決　　　　　　　　　　　　　　　　　　　行股
　　上　訴　人
　　即　被　告　甲　○　○
右上訴人因違反毒品危害防制條例案件，不服臺灣臺南地方法院九十一年度易字第一
０五二號中華民國九十一年九月十一日第一審判決（起訴案號：臺灣臺南地方法院檢
察署九十一年度毒偵字第二二九號，及移送併辦：九十一年度毒偵字第一一七七號）
，提起上訴，本院判決如左：
    主      文
原判決撤銷。
甲○○連續施用第二級毒品，處有期徒刑捌月。
    事      實
甲○○曾於民國（下同）八十九年間，因施用毒品案件，經原審以八十九年度毒聲字
第二四八０號裁定送觀察、勒戒後，認無繼續施用毒品之傾向，經臺灣臺南地方法院
檢察署檢察官，於八十九年九月十四日，以八十九年度毒偵字第二二０八號為不起訴
處分確定。詎其仍不知悔改，復基於施用毒品之概括犯意，自九十年十一月二十日起
，連續在臺南縣永康市○○路七十六巷六十三弄三號四樓原住處，約每二星期施用第
二級毒品安非他命一次，迄九十一年五月十日上午八時，在臺南市○○路君王飯店內
施用最後一次。其間先後於九十年十一月二十四日，因偽造文書案件經警傳喚，及於
九十一年五月十日上午十一時十五分許，在臺南縣永康市○○○路一四六號四樓之五
住處，因案遭警拘提，分別對其採尿送驗，均呈甲基安非他命陽性反應，始查悉上情
，並經原審以九十一年度毒聲字第三五七號裁定送觀察、勒戒後，認有繼續施用毒品
之傾向，裁定強制戒治。案經臺南縣警察局永康分局移送臺灣臺南地方法院檢察署檢
察官偵查起訴及移送併辦。
    理      由
一、上訴人即被告甲○○右揭連續施用第二級毒品之犯罪事實，已據其在本院審理時
    坦承不諱，其先後兩次經警所採尿液送，送請臺南縣衛生局檢驗結果，確均呈甲
    基安非他命陽性反應，亦有該局所出具之九十年十二月十三日、九十一年五月三
    十日尿液檢驗成績書各一紙，分別附於警卷及偵查卷足稽。又其前因施用毒品案
    件，經原審以八十九年度毒聲字第二四八０號裁定送觀察、勒戒後，認無繼續施
    用毒品之傾向，經臺灣臺南地方法院檢察署檢察官，於八十九年九月十四日，以
    八十九年度毒偵字第二二０八號為不起訴處分確定，及又為本件施用安非他命犯
    行，經原審以九十一年度毒聲字第三五七號裁定送觀察勒戒後，認有繼續施用毒
    品之傾向，經原審以九十一年度毒聲字第一０七三號裁定施以強制戒治一年各情
    ，亦有各該處分書、裁定書、及台灣臺南看守所南所文衛字第０九一００００八
    八七—四號函等件，存於偵查卷為憑。其於前施用毒品案件不起訴處分後五年內
    ，再犯施用第二級毒品罪，事證已甚明確，其犯行洵堪認定，應予依法論科。
二、按安非他命係屬毒品危害防制條例第二條第二項第二款所定之第二級毒品，乃被
    告竟非法施用之，核係犯該條例第十條第二項之施用第二級毒品罪。其持有第二
    級毒品之低度行為，已為其施用之高度行為所吸收，不另論罪。其先後多次施用
    犯行，時間緊接，觸犯構成要件相同之罪名，顯係基於概括犯意反覆為之，應依
    連續犯規定以一罪論，並依法加重其刑。又起訴施用一次以外之移送併辦部分，
    雖未據檢察官提起公訴，惟因與已起訴之犯罪事實，具有裁判上一罪之連續犯關
    係，為起訴效力所及，本院自應依法併予審判。原審據予論罪科刑，固非無見。
    惟查原判決未就被告連續施用毒品之正確起迄時間，及施用地點，詳為審酌認定
    ，尚有未洽。被告上訴意旨，指摘原判決量刑過重不當，雖無足取；惟原判決既
    有可議，自應由本院將原判決予以撤銷改判。爰審酌被告之素行、犯罪之動機、
    目的、方法、所生危害、及其犯後態度等一切情狀，仍對其量處有期徒刑八月，
    以資懲儆。
三、據上論斷，應依刑事訴訟法第三百六十九條第一項前段、第三百六十四條、第二
    百九十九條第一項前段，毒品危害防制條例第十條第二項，刑法第十一條前段、
    第五十六條，判決如主文。
本案經檢察官曾顯智到庭執行職務。
中      華      民      國    九十一    年     十一     月      八      日
                                  臺灣高等法院臺南分院刑事第二庭
                                      審判長法官  林  永  茂
                                            法官  陳  清  溪
                                            法官  蘇  重  信
右正本證明與原本無異。
不得上訴。
                                      法院書記官  劉  岳  文
中      華      民      國    九十一    年     十一     月      八      日
毒品危害防制條例第十條第二項：
施用第二級毒品者，處三年以下有期徒刑。
